【裁判字號】    99,抗,357
【裁判日期】    991213
【裁判案由】    毒品危害防制條例
【裁判全文】
臺灣高等法院臺南分院刑事裁定           99年度抗字第357號
抗  告  人  楊景帆
上列抗告人因毒品危害防制條例案件，不服臺灣嘉義地方法院中
華民國99年10月25日所為裁定（99年度訴字第630號），提起抗
告，本院裁定如下：
    主  文
抗告駁回。
    理  由
一、本件抗告意旨略以：抗告人僅國中畢業學歷，也非具有相當
    的知識水準，且於監所執行中，在經濟、知識資源不足之情
    況下，誤解法定上訴期間如遇非公家機關上班日均順延，殊
    不知只有末日才順延，因此錯失上訴之權益，深感蒙冤，為
    此不服原裁定，爰提起本件抗告云云。
二、按當事人對於下級法院之判決有不服者，得上訴於上級法院
    ，此為刑事訴訟法第344條第1項所明定。又上訴期間為10日
    ，自送達判決後起算；提起上訴，應以上訴書狀提出於原審
    法院為之；原審法院認為上訴不合法律上之程式或法律上不
    應准許或其上訴權已經喪失者，應以裁定駁回之，刑事訴訟
    法第349條前段、第350條第1項、第362條前段亦分別定有明
    文。又在監獄或看守所之被告，於上訴期間內向監所長官提
    出上訴書狀者，視為上訴期間內之上訴；監所長官接受上訴
    書狀後，應附記接受之年、月、日、時，送交原審法院，刑
    事訴訟法第351條第1、3項亦有明文。
三、經查，抗告人即被告楊景帆被訴違反毒品危害防制條例案件
    ，經原審判處罪刑，該判決正本於民國99年9月6日送達於臺
    灣嘉義看守所由被告親自收受，有原審送達證書附卷可稽（
    見原審卷第44頁），則揆諸前揭說明，該判決既已合法送達
    ，則抗告人之上訴期間，即應自判決書送達翌日即99年9月6
    日起計算10日，而抗告人現於臺灣嘉義看守所，其向監所長
    官提出上訴書狀，並由監所長官附記接受之時間，即視為提
    出上訴，此觀前揭條文之規定甚明，自不需加計在途期間，
    則上訴期間計至99年9月16日即已屆滿10日，其期間之末日
    ，又非星期日、紀念日或其他休息日，乃抗告人延至99年9
    月17日始向監所長官提出上訴書狀，有抗告人刑事上訴狀及
    其上蓋有臺灣嘉義看守所被告上訴書狀核轉章附卷可稽（見
    原審卷第52頁），已逾10日之法定上訴不變期間，顯屬違背
    法律上之程式，且無從補正，其上訴即非合法。此外，復查
    無其他不可歸責於抗告人而遲誤上訴不變期間之事由，是抗
    告意旨以：其僅國中畢業學歷，不諳法律知識，以致誤解法
    定上訴期間之規定，因而遲誤期日云云置辯，於法尚屬無據
    ，自非可取。
四、從而，原審以抗告人上訴逾期，其上訴不合法為由，依刑事
    訴訟法第362條裁定駁回上訴，經核並無不合，抗告人執上
    開意旨提起抗告，為無理由，應予駁回。
五、據上論斷，應依刑事訴訟法第412條，裁定如主文。
中    華    民    國    99    年    12    月    13    日
                  刑事第四庭    審判長法  官  吳志誠
                                      法  官  吳森豐
                                      法  官  彭喜有
以上正本證明與原本無異。
如不服本裁定，應於收受本裁定後五日內向本院提出抗告狀。
                                      書記官  黃子起
中    華    民    國    99    年    12    月    13    日

司法院資訊處製作；財團法人民間司法改革基金會備份。
